【裁判字號】    97,訴緝,156
【裁判日期】    970826
【裁判案由】    毒品危害防制條例
【裁判全文】
臺灣高雄地方法院刑事判決             97年度訴緝字第156號
公  訴  人  臺灣高雄地方法院檢察署檢察官
被      告  甲○○
                    （現於臺灣高雄看守所羈押中）
上列被告因毒品危害防制條例案件，經檢察官提起公訴（96年度
毒偵字第9741號），本院改依簡式審判程序審理，判決如下：
    主  文
甲○○施用第一級毒品，累犯，處有期徒刑捌月。扣案第一級毒
品海洛因壹包（含包裝袋，驗後淨重為零點零壹伍公克）沒收銷
燬之，注射針筒壹支沒收。
    事  實
一、甲○○曾於民國90年間因施用毒品案件，經本院裁定送觀察
    勒戒後，認有繼續施用之傾向，復裁定送強制戒治，於91年
    10月29日期滿執行完畢釋放，並由臺灣高雄地方法院檢察署
    檢察官以92年度戒毒偵字第53號為不起訴處分後，又因施用
    第二級毒品案件，經本院以94年度簡字第1504號判處有期徒
    刑4 月確定，於95年4 月20日縮刑期滿出監。復因施用第一
    級、第二級毒品案件，經本院94年度訴字第3771號分別判處
    有期徒刑6 月、4 月，應執行有期徒刑8 月，被告上訴後，
    並經臺灣高等法院高雄分院95年度上訴字第506 號駁回上訴
    確定，再因竊盜案件，經本院95年度易字第39號判處有期徒
    刑10月確定，嗣因減刑條例實施，以上三罪經減刑後，應執
    行有期徒刑8 月，於96年7 月18日執行完畢。詎其仍不知悔
    改並戒除毒癮，仍於強制戒治執行完畢釋放後5 年內，復基
    於施用第一級毒品海洛因之犯意，於96年10月16日19時許，
    在高雄縣鳥松鄉○○路旁某處草叢內，以針筒注射方式施用
    海洛因1 次。嗣於96年10月18日13時20分許，在高雄縣鳳山
    市○○路、鳳松路交岔路口處，因形跡可疑為警盤查，經其
    主動提出而扣得其置於左邊褲袋中之第一級毒品海洛因1 包
    （驗後淨重0.015 公克）及注射針筒1 支，復經採集其尿液
    送驗後，檢驗結果呈可待因及嗎啡陽性反應而查獲。
二、案經高雄縣政府警察局鳳山分局報請臺灣高雄地方法院檢察
    署檢察官偵查起訴。
    理  由
一、按本案被告甲○○所犯係死刑、無期徒刑、最輕本刑為3 年
    以上有期徒刑以外之罪，其於準備程序就前揭被訴事實為有
    罪之陳述，經受命法官告知簡式審判程序之旨，並聽取其與
    公訴人之意見後，本院認無不得或不宜改依簡式審判程序進
    行之情形，爰依刑事訴訟法第273 條之1 第1 項規定，裁定
    本件由受命法官獨任進行簡式審判程序，合先敘明。
二、上揭事實，業據被告於本院審理中坦承不諱，且被告於96年
    10月18日經警採集尿液送驗結果，呈可待因、嗎啡陽性反應
    ，有高雄縣政府警察局鳳山分局偵辦毒品案件尿液採證檢驗
    對照表、台灣檢驗科技股份有限公司96年11月2 日第KH2007
    A0000000號濫用藥物尿液檢驗報告各1 份在卷可憑（見警卷
    第15頁、偵卷第8 頁），並有扣案之白色粉末1 包、注射針
    筒1 支可按。上開扣案白色粉末1 包，經送檢驗結果，確係
    第一級毒品海洛因成分（驗後淨重0.015 公克），亦有高雄
    市立凱旋醫院96年12月10日第0000000000號濫用藥物成品檢
    驗鑑定書1 份在卷可憑（見本院96年度訴字第5311號卷第25
    頁）。足徵被告之任意性自白核與事實相符，應堪信為真實
    ，可採為本件論罪科刑之依據。是本件事證明確，被告施用
    第一級毒品犯行，洵堪認定。
三、按海洛因為毒品危害防制條例第2 條第2 項第1 款所稱之第
    一級毒品，不得施用、持有。次按觀察、勒戒或強制戒治執
    行完畢釋放後，5 年內再犯第10條之罪者，應依一般刑事訴
    訟程序予以起訴論罪科刑，此觀諸毒品危害防制條例第20條
    、第23條第2 項規定自明。被告前於90年間因施用毒品案件
    ，經本院裁定送觀察勒戒後，認有繼續施用之傾向，復裁定
    送強制戒治，於91年10月29日期滿執行完畢釋放，並由臺灣
    高雄地方法院檢察署檢察官以92年度戒毒偵字第53號為不起
    訴處分，又於94年間因施用毒品案件，經法院判刑之事實，
    有臺灣高等法院被告前案紀錄表1 份在卷可參，是被告於上
    開強制戒治執行完畢釋放後5 年內，又犯本件施用毒品犯行
    ，則公訴人予以起訴，尚無不合，本院自得依法論科。
四、按海洛因屬毒品危害防制條例第2 條第2 項第1 款所定之第
    一級毒品，不得非法持有、施用，是核被告所為，係犯毒品
    危害防制條例第10條第1 項之施用第一級毒品罪。被告持有
    第一級毒品海洛因進而施用，其持有海洛因之低度行為，應
    為施用之高度行為所吸收，不另論罪。又被告有事實欄所載
    之前案紀錄，於96年7 月18日縮短刑期執行完畢，有臺灣高
    等法院被告前案紀錄表1 份在卷可參，其於有期徒刑執行完
    畢後5 年內，再故意犯本案有期徒刑以上之罪，為累犯，應
    依刑法第47條第1 項規定加重其刑。爰審酌被告施用毒品足
    以戕害身心健康，滋生其他犯罪，惡化社會治安，其經觀察
    、勒戒、強制戒治後，且經法院二次判刑後，仍再度施用毒
    品，顯見其戒毒之意志不堅，自制力不佳，應有入監矯治之
    必要，惟念及被告施用毒品，戕害己身，本質上屬於自戕行
    為，且其犯後已坦承犯行，態度尚可等一切情狀，量處如主
    文所示之刑，以示懲儆。
五、另扣案之白色粉末1 包，經送檢驗結果係第一級毒品海洛因
    等情，已如上述，應依毒品危害防制條例第18條第1 項前段
    規定宣告沒收銷燬之，至前開第一級毒品海洛因之包裝因包
    覆毒品，其上顯留有該毒品之殘渣，衡情自難與之剝離，亦
    應整體視之為毒品，連同該包裝併予宣告沒收銷燬之；此外
    ，鑑驗耗用之海洛因既已滅失，自無庸宣告沒收銷燬。另未
    開封注射針筒1 支，為被告所有且預備供施用第一級毒品海
    洛因所用之物，業據被告供述在案（見本院卷第55頁），爰
    依刑法第38條第1項 第2 款規定，併予宣告沒收。
據上論斷，應依刑事訴訟法第273 條之1 第1 項、第284 條之1
、第299 條第1 項前段，毒品危害防制條例第10條第1 項、第18
條第1 項前段，刑法第11條、第47條第1 項、第38條第1 項第2
款，判決如主文。
本案經檢察官林妙蓁到庭執行職務。
中    華    民    國    97    年     8    月    26    日
                  刑事第二庭    法  官  曾子珍
以上正本證明與原本無異。
如不服本判決應於收受本判決後10日內向本院提出上訴書狀，並
應敘述具體理由，如未敘述上訴理由者，應於上訴期間屆滿後20
日內補提理由書狀於本院（均須按他造當事人之人數附繕本）「
切勿逕送上級法院」。
中    華    民    國    97    年    8     月    26    日
                                書記官  王翌翔
附錄本件論罪法條：
毒品危害防制條例第10條第1項
施用第一級毒品者，處 6 月以上 5 年以下有期徒刑。


司法院資訊處製作；財團法人民間司法改革基金會備份。
